de: Unterstützte RAID-Level: JBOD; Kein RAID; RAID 0; RAID 1; RAID 10; RAID 1E; RAID 3; RAID 30; RAID 4; RAID 5; RAID 50; RAID 6; RAID 60; RAID DP; Einzelne Festplatte; Sonstiges
it: Livelli RAID supportati: JBOD; Non-RAID; RAID 0; RAID 1; RAID 10; RAID 1E; RAID 3; RAID 30; RAID 4; RAID 5; RAID 50; RAID 6; RAID 60; RAID DP; Disco singolo; Altro
nl: Ondersteunde RAID-niveaus: JBOD; Niet-RAID; RAID 0; RAID 1; RAID 10; RAID 1E; RAID 3; RAID 30; RAID 4; RAID 5; RAID 50; RAID 6; RAID 60; RAID DP; Enkele schijf; Andere
hu: Támogatott RAID-szintek: JBOD; Nem RAID; RAID 0; RAID 1; RAID 10; RAID 1E; RAID 3; RAID 30; RAID 4; RAID 5; RAID 50; RAID 6; RAID 60; RAID DP; Egyetlen lemez; Egyéb
sv: RAID-nivåer som stöds: JBOD; Icke-RAID; RAID 0; RAID 1; RAID 10; RAID 1E; RAID 3; RAID 30; RAID 4; RAID 5; RAID 50; RAID 6; RAID 60; RAID DP; Enskild disk; Övrigt
es: Niveles de RAID soportados: JBOD; Sin RAID; RAID 0; RAID 1; RAID 10; RAID 1E; RAID 3; RAID 30; RAID 4; RAID 5; RAID 50; RAID 6; RAID 60; RAID DP; Disco único; Otros
sl-SI: Podprti nivoji RAID: JBOD; Brez RAID; RAID 0; RAID 1; RAID 10; RAID 1E; RAID 3; RAID 30; RAID 4; RAID 5; RAID 50; RAID 6; RAID 60; RAID DP; En disk; Drugo
fi: Tuetut RAID-tasot: JBOD; Ei-RAID; RAID 0; RAID 1; RAID 10; RAID 1E; RAID 3; RAID 30; RAID 4; RAID 5; RAID 50; RAID 6; RAID 60; RAID DP; Yksittäinen levy; Muu
sk-SK: Podporované úrovne RAID: JBOD; Bez RAID; RAID 0; RAID 1; RAID 10; RAID 1E; RAID 3; RAID 30; RAID 4; RAID 5; RAID 50; RAID 6; RAID 60; RAID DP; Jeden disk; Iné
da: Understøttede RAID-niveauer: JBOD; Ikke-RAID; RAID 0; RAID 1; RAID 10; RAID 1E; RAID 3; RAID 30; RAID 4; RAID 5; RAID 50; RAID 6; RAID 60; RAID DP; Enkelt disk; Andet
pt-BR: Níveis RAID suportados: JBOD; Sem RAID; RAID 0; RAID 1; RAID 10; RAID 1E; RAID 3; RAID 30; RAID 4; RAID 5; RAID 50; RAID 6; RAID 60; RAID DP; Disco único; Outro
el: Υποστηριζόμενα επίπεδα RAID: JBOD; Χωρίς RAID; RAID 0; RAID 1; RAID 10; RAID 1E; RAID 3; RAID 30; RAID 4; RAID 5; RAID 50; RAID 6; RAID 60; RAID DP; Μονός δίσκος; Άλλο
fr: Niveaux RAID supportés: JBOD; Non-RAID; RAID 0; RAID 1; RAID 10; RAID 1E; RAID 3; RAID 30; RAID 4; RAID 5; RAID 50; RAID 6; RAID 60; RAID DP; Disque unique; Autre
zh-TW: 支援的 RAID 等級: JBOD; 非 RAID; RAID 0; RAID 1; RAID 10; RAID 1E; RAID 3; RAID 30; RAID 4; RAID 5; RAID 50; RAID 6; RAID 60; RAID DP; 單一磁碟; 其他
ja: サポートされるRAIDレベル: JBOD; 非RAID; RAID 0; RAID 1; RAID 10; RAID 1E; RAID 3; RAID 30; RAID 4; RAID 5; RAID 50; RAID 6; RAID 60; RAID DP; 単一ディスク; その他
ro-RO: Niveluri RAID suportate: JBOD; Non-RAID; RAID 0; RAID 1; RAID 10; RAID 1E; RAID 3; RAID 30; RAID 4; RAID 5; RAID 50; RAID 6; RAID 60; RAID DP; Disc unic; Altele
hr-HR: Podržane razine RAID-a: JBOD; Bez RAID-a; RAID 0; RAID 1; RAID 10; RAID 1E; RAID 3; RAID 30; RAID 4; RAID 5; RAID 50; RAID 6; RAID 60; RAID DP; Pojedinačni disk; Ostalo
pl: Obsługiwane poziomy RAID: JBOD; Bez RAID; RAID 0; RAID 1; RAID 10; RAID 1E; RAID 3; RAID 30; RAID 4; RAID 5; RAID 50; RAID 6; RAID 60; RAID DP; Pojedynczy dysk; Inne
nb: RAID-nivåer støttet: JBOD; Ikke-RAID; RAID 0; RAID 1; RAID 10; RAID 1E; RAID 3; RAID 30; RAID 4; RAID 5; RAID 50; RAID 6; RAID 60; RAID DP; Enkeltdisk; Annet
pt-PT: Níveis RAID suportados: JBOD; Sem RAID; RAID 0; RAID 1; RAID 10; RAID 1E; RAID 3; RAID 30; RAID 4; RAID 5; RAID 50; RAID 6; RAID 60; RAID DP; Disco único; Outro
cs: Podporované úrovně RAID: JBOD; Bez RAID; RAID 0; RAID 1; RAID 10; RAID 1E; RAID 3; RAID 30; RAID 4; RAID 5; RAID 50; RAID 6; RAID 60; RAID DP; Jeden disk; Jiné
lt-LT: Palaikomi RAID lygiai: JBOD; Ne RAID; RAID 0; RAID 1; RAID 10; RAID 1E; RAID 3; RAID 30; RAID 4; RAID 5; RAID 50; RAID 6; RAID 60; RAID DP; Vienas diskas; Kita
ko: 지원되는 RAID 레벨: JBOD; 비 RAID; RAID 0; RAID 1; RAID 10; RAID 1E; RAID 3; RAID 30; RAID 4; RAID 5; RAID 50; RAID 6; RAID 60; RAID DP; 단일 디스크; 기타
en: RAID levels supported: JBOD; Non-RAID; RAID 0; RAID 1; RAID 10; RAID 1E; RAID 3; RAID 30; RAID 4; RAID 5; RAID 50; RAID 6; RAID 60; RAID DP; Single Disk; Other
vi: Cấp độ RAID được hỗ trợ: JBOD; Không RAID; RAID 0; RAID 1; RAID 10; RAID 1E; RAID 3; RAID 30; RAID 4; RAID 5; RAID 50; RAID 6; RAID 60; RAID DP; Đĩa đơn; Khác
th: ระดับ RAID ที่รองรับ: JBOD; ไม่ใช่ RAID; RAID 0; RAID 1; RAID 10; RAID 1E; RAID 3; RAID 30; RAID 4; RAID 5; RAID 50; RAID 6; RAID 60; RAID DP; ดิสก์เดี่ยว; อื่นๆ
ru: Поддерживаемые уровни RAID: JBOD; Не RAID; RAID 0; RAID 1; RAID 10; RAID 1E; RAID 3; RAID 30; RAID 4; RAID 5; RAID 50; RAID 6; RAID 60; RAID DP; Один диск; Другой
tr: Desteklenen RAID seviyeleri: JBOD; RAID değil; RAID 0; RAID 1; RAID 10; RAID 1E; RAID 3; RAID 30; RAID 4; RAID 5; RAID 50; RAID 6; RAID 60; RAID DP; Tek disk; Diğer
bg-BG: Поддържани RAID нива: JBOD; Без RAID; RAID 0; RAID 1; RAID 10; RAID 1E; RAID 3; RAID 30; RAID 4; RAID 5; RAID 50; RAID 6; RAID 60; RAID DP; Единичен диск; Други
zh-CN: 支持的 RAID 级别: JBOD; 非RAID; RAID 0; RAID 1; RAID 10; RAID 1E; RAID 3; RAID 30; RAID 4; RAID 5; RAID 50; RAID 6; RAID 60; RAID DP; 单盘; 其他